【裁判字號】    99,訴,3389
【裁判日期】    991207
【裁判案由】    毒品危害防制條例
【裁判全文】
臺灣臺中地方法院刑事判決              99年度訴字第3389號
公  訴  人  臺灣臺中地方法院檢察署檢察官
被      告  謝曜鴻
上列被告因違反毒品危害防制條例案件，經檢察官提起公訴（99
年度毒偵字第3159號），被告於準備程序中就被訴事實為有罪之
陳述，經受命法官聽取當事人之意見後，由本院合議庭裁定由受
命法官獨任以簡式審判程序審理，判決如下：
    主  文
謝曜鴻施用第二級毒品，累犯，處有期徒刑陸月；又施用第一級
毒品，累犯，處有期徒刑拾月。應執行有期徒刑壹年貳月。
    事  實
一、謝曜鴻前因違反毒品危害防制條例案件，經本院以96年度訴
    字第2411號判決判處有期徒刑1 年5 月確定後，送監執行，
    嗣於民國97年10月21日縮刑期滿執行完畢。
二、謝曜鴻前因施用毒品案件，經裁定送觀察、勒戒後，認無繼
    續施用毒品之傾向，於87年9 月18日觀察勒戒執行完畢釋放
    ，並經臺灣臺中地方法院檢察署檢察官以87年度偵字第1726
    7 號為不起訴處分確定。又於觀察勒戒執行完畢釋放後之5
    年內，因施用毒品案件，經裁定送觀察、勒戒後，認無繼續
    施用毒品之傾向，於88年6 月4 日觀察勒戒執行完畢釋放，
    並經臺灣臺中地方法院檢察署檢察官以88年度偵緝字第389
    號為不起訴處分確定。復於88年間因施用毒品案件，經裁定
    送強制戒治後，其施用部分經檢察官起訴後，經本院以88年
    度易字第3989號判決判處有期徒刑7 月確定（於本案不構成
    累犯）。其後，又有多次因施用毒品案件，經檢察官起訴及
    經本院判決有罪在案。詎謝曜鴻仍未戒絕施用毒品惡習，復
    基於施用第二級毒品甲基安非他命（下稱甲基安非他命）之
    犯意，於99年5 月24日下午3 時許，在其位於臺中縣烏日鄉
    五光村4 鄰五光路五中巷43弄27號住處，以將甲基安非他命
    置於玻璃管內點火燒烤吸食其煙之方式，施用甲基安非他命
    1 次。另於施用第二級毒品完畢後約5 分鐘後，又基於施用
    第一級毒品海洛因（下稱海洛因）之犯意，以將海洛因摻水
    置入注射針筒內施打進入人體之方式，施用海洛因1 次。嗣
    於同年月26日晚上11時10分許，在屏東縣屏東市○○路為警
    攔檢盤查，經警徵得其同意後對之採尿送驗，結果呈嗎啡及
    甲基安非他命陽性反應，因而偵悉上情。
三、案經屏東縣政府警察局屏東分局報告臺灣屏東地方法院檢察
    署檢察官呈請臺灣高等法院檢察署檢察長令轉臺灣臺中地方
    法院檢察署檢察官偵查起訴。
    理  由
一、按被告以外之人於審判外之言詞或書面陳述，除法律有規定
    者外，不得作為證據。前項規定，於法院以簡式審判程式或
    簡易判決處刑者，不適用之，刑事訴訟法第159 條定有明文
    。查本案被告謝曜鴻違反毒品危害防制條例案件，經檢察官
    提起公訴，被告於準備程序中就被訴事實為有罪之陳述，經
    法官告知簡式審判程序之旨，並聽取公訴人、被告之意見後
    ，合議庭裁定由受命法官獨任進行簡式審判程序，且無刑事
    訴訟法第159 條第1 項規定之適用，合先敘明。
二、本院認定被告有罪之證據如下：
  (一)被告於偵訊及本院審理中之自白。
  (二)被告於上揭為警查獲後，尿液檢驗結果各呈海洛因、甲基安
    非他命陽性反應，有毒品初步檢驗報告表、採集尿液鑑定同
    意書、屏東縣政府警察局屏東分局偵查隊委託鑑驗尿液代號
    與姓名對照表、臺灣檢驗科技股份有限公司高雄濫用藥物實
    驗室出具之濫用藥物檢驗報告、檢體監管紀錄表、照片附卷
    可稽，足認被告確有於上揭時地分別施用海洛因、甲基安非
    他命之犯行無訛。
  (三)又查被告前因施用毒品案件，受上揭事實欄二所示毒品觀察
    勒戒、強制戒治及罪刑宣告情形，有臺灣高等法院被告前案
    紀錄表、臺灣臺中地方法院檢察署刑案資料查註紀錄表及全
    國施用毒品案件紀錄表各1 份在卷可按。依上開說明，被告
    係於第3 次以上犯毒品危害防制條例第10條之罪，依毒品危
    害防制條例第23條第2 項規定，應依法起訴。檢察官予以起
    訴，即無不合。
  (四)綜上卷證，本案事證明確，被告犯行均堪認定，應予依法論
    科。
三、核被告謝曜鴻所為，係犯毒品危害防制條例第10條第1 項之
    施用第1 級毒品罪及同條第2 項之施用第2 級毒品甲基安非
    他命罪。被告施用前持有毒品海洛因、甲基安非他命之低度
    行為，各為其施用之高度行為所吸收，各不另論罪。又被告
    前曾受上揭事實欄一所載罪刑宣告及刑之執行完畢情形，有
    臺灣高等法院被告前案紀錄表1 紙在卷可稽，其於徒刑執行
    完畢後，5 年內故意再犯本案2 件施用毒品犯行，均係涉犯
    有期徒刑以上之罪，各為累犯，爰依刑法第47條第1 項規定
    ，各加重其刑。至被告所犯上開2 罪間，犯罪個別，行為互
    殊，顯係基於個別犯意為之，應予分論併罰。爰審酌被告犯
    罪之目的、動機、手段、被告前有多次施用毒品前科及素行
    、被告之品行、智識程度、犯罪所生損害及其犯罪後坦認犯
    行，犯後態度尚佳等一切情狀，及斟酌檢察官所為具體求刑
    內容，量處如主文所示之刑，並定其應執行之刑，以示懲儆
    。
據上論斷，應依刑事訴訟法第273 條之1 第1 項、第299 條第1
項前段，毒品危害防制條例第10條第1 項、第2 項，刑法第11條
前段、第47條第1 項、第51條第5 款，判決如主文。
本案經檢察官劉文賓到庭執行職務。
中    華    民    國    99    年    12    月    7     日
                  刑事第十八庭   法  官  胡芷瑜
以上正本證明與原本無異。
如不服本判決，應於收受送達後10日內向本院提出上訴書狀，並
應敘述具體理由；其未敘述上訴理由者，應於上訴期間屆滿後20
日內向本院補提理由書（均須按他造當事人之人數附繕本）「切
勿逕送上級法院」。
                                 書記官  沈慧玲
中    華    民    國    99    年    12    月    7     日
附錄論罪科刑法條
毒品危害防制條例第10條
施用第一級毒品者，處6月以上5年以下有期徒刑。
施用第二級毒品者，處3年以下有期徒刑。

司法院資訊處製作；財團法人民間司法改革基金會備份。
